# 瑞华研究丨问题1-3-61-3-6（在建工程预付款项的减值问题）

提问人：lv1025280320 时间：2020-07-05 14:39:00
@chenyiwei

回答人：chenyiwei
可按照 3 楼意见处理，主要考量是日后该三条船履约的可能性。如果主要风险来源是信用风险的，则转入其他应收款并计提信用减值损失。